臺灣高雄地方法院民事裁定              100年度抗字第232號
抗  告  人  訓安旅行社股份有限公司高雄分公司
法定代理人  翁祖馨
相  對  人  張詠淳
            陳玟如
上列當事人間勞資爭議執行裁定事件，抗告人對於中華民國100
年8 月25日本院100 年度勞執字第26號裁定，提起抗告，本院裁
定如下：
    主  文
抗告駁回。
抗告程序費用新臺幣壹仟元由抗告人負擔。
    理  由
一、抗告意旨略以：相對人受僱於抗告人期間，均因違反管理規
    章，經抗告人處以降職等處分，相對人不服懲處而自動離職
    ，抗告人自無庸給付資遣費予相對人。相對人請求抗告人給
    付超時加班費、福利金及勞退提撥百分之6 之退休金所主張
    之事實，並非事實，相對人並未舉證，抗告人亦無給付之義
    務。高雄市政府勞資爭議調解會議記錄記載之調解方案，係
    調解委員繕打調解方案內容後，要求抗告人之法定代理人翁
    祖馨簽名。翁祖馨因調解方案超出其權限，原不願意簽名，
    惟調解委員向翁祖馨聲稱簽名後，如抗告人不同意，僅須依
    調解會議記錄勞資雙方主張之內容處理即可，不會損及抗告
    人權益，翁祖馨始簽名，並加註「代」字。嗣因抗告人不同
    意調解方案而未匯款，相對人亦均向本院聲請核發支付命令
    ，可見調解方案並未成立。又勞資爭議調解時，翁祖馨並非
    抗告人之法定代理人，原裁定記載抗告人法定代理人為翁祖
    馨，不知依據為何，原裁定准予強制執行，於法顯有未合，
    爰提起抗告，請求廢棄原裁定。
二、按依勞資爭議處理法第18條規定作成之調解方案，經勞資爭
    議雙方當事人同意在調解紀錄簽名者，為調解成立。勞資爭
    議處理法第19條前段定有明文。又勞資爭議經調解成立者，
    依其內容當事人一方負私法上給付之義務，而不履行其義務
    時，他方當事人得向該管法院聲請裁定強制執行，亦為同法
    第59條第1 項前段所明定。又依勞資爭議處理法第59條第1
    項（民國98年7 月1 日條次變更，自同法第37條移列）前段
    規定聲請法院裁定強制執行者，其性質係屬非訟事件，法院
    僅依非訟事件程序，審查許可強制執行之形式要件是否具備
    即為已足，如當事人間就調解內容之債務存否有所爭執，事
    涉實體問題，應循訴訟程序另謀解決，殊不容於裁定程序中
    加以爭執。
三、經查：兩造間有關調整工作內容、超時加班費、福利金、勞
    退提撥百分之6 之退休金及降職降薪之勞資爭議，已於100
    年6 月22日經高雄市政府勞資爭議調解委員會調解成立，抗
    告人就超時加班費、福利金及勞退提撥百分之6 之退休金、
    資遣費，同意給付相對人張詠淳新臺幣（下同）94,000元、
    陳玟如90,000元等情，已據相對人提出100 年6 月22日勞資
    爭議調解紀錄1 件附卷為憑。依調解記錄形式以觀，確經兩
    造及調解委員簽署，抗告人對於簽名之真正，亦無爭執，堪
    認兩造間之勞資爭議事件，業已成立，則相對人依勞資爭議
    處理法第59條第1 項前段之規定聲請裁定強制執行，即無不
    合，原裁定准予強制執行，應無違誤。抗告意旨雖謂翁祖馨
    簽署調解記錄時，並無同意調解方案之意思云云，然此情應
    屬實體上之爭執，依首開法條規定說明，應由抗告人另行提
    起訴訟，以資解決，本件非訟程序尚不得加以審究，仍應為
    許可強制執行之裁定。又抗告人係訓安旅行社股份有限公司
    所屬之高雄分公司，翁祖馨為高雄分公司經理，有公司及分
    公司基本資料查詢明細附卷足參（原審卷第7 頁），是以，
    翁祖馨得為抗告人之代表人即法定代理人，相對人以翁祖馨
    為抗告人之法定代理人聲請准許強制執行，原裁定予以准許
    ，並無違誤。從而，抗告人指摘原裁定不當，聲明廢棄，為
    無理由，其抗告應予駁回。
四、據上論結，本件抗告為無理由，依勞資爭議處理法第59條第
    3 項、非訟事件法第46條、第21條第2 項、第24條第1項 ，
    民事訴訟法第495 條之1 第1 項、第449 條第1 項、第78條
    ，裁定如主文。
中    華    民    國  100     年    10    月    20    日
                  勞工法庭      審判長法  官  朱玲瑤
                                      法  官  楊詠惠
                                      法  官  陳宛榆
正本係照原本作成。
本裁定不得再抗告。
中    華    民    國  100     年    10    月    24    日
                                      書記官  周耿瑩